【裁判字號】    95,小上,51
【裁判日期】    950428
【裁判案由】    返還不當得利
【裁判全文】
臺灣臺北地方法院民事判決              95年度小上字第51號
上  訴  人  永欣租賃股份有限公司
法定代理人  戊○○
被  上訴人  甲○○
            丙○○
            乙○○
            辛○○
            丁○○
            庚○○
            己○○
上列當事人間請求返還不當得利事件，上訴人對於中華民國九十
四年十二月三十日，本院臺北簡易庭九十四年度北小字第九二六
號第一審判決提起上訴，本院判決如下：
    主  文
上訴駁回。
第二審訴訟費用新臺幣壹仟伍佰元由上訴人負擔。
    理  由
一本件上訴理由略以：上訴人請求被上訴人給付相當於租金之不
  當得利，該權利期間未定，依民事訴訟法第七十七條之九規定
  ，應以兩期租金為準，共計為新臺幣（下同）十二萬四千七百
  七十八元，上訴利益超過十萬元，應不適用小額程序。另上訴
  人每年繳納之地價稅為土地申報地價百分之一，其無法使用收
  益之損失，更超過地價稅之金額，原審判命被上訴人應給付上
  訴人之金額，不足彌補上訴人損失；且被上訴人所有坐落該土
  地上之建物，均非作為家居使用，乃開設天海味食品股份有限
  公司等商業使用，並鄰近果菜市場，被上訴人經商所得之利益
  遠多於家居使用，更遠甚於上訴人之損失，原審不察，誤以上
  開建物不適居家生活為由，核定不當得利之金額，實屬率斷。
  又被上訴人所受之利益與該房地價值有關，該價值遠高於原審
  判斷，應履勘現場由估價師鑑價，以明被上訴人所受之利益云
  云。並聲明：(一)原判決廢棄。(二)被上訴人應給付上訴人附表所
  示之金額，及自起訴狀繕本送達翌日起至清償日止，按年息百
  分之五計算之利息，暨自民國九十三年十一月一日起至被上訴
  人所有門牌號碼台北市○○○路三百九十四巷五十四號、五十
  六號、五十四號地下層及五十六號地下層建物滅失之日止，按
  月於每個月最末一日給付上訴人附表所示之金額。
二本件依民事訴訟法第四百三十六條之二十九條第二款規定，不
  經言詞辯論而為判決，被上訴人未提出書狀作何聲明或陳述。
三查本件上訴人提起上訴，指摘原審判決有適用小額程序錯誤等
  情事，係指原審判決有違背民事訴訟法第四百六十七條規定之
  違背法令情事，已符合民事訴訟法第四百三十六條之二十四第
  二項之規定，其提起上訴，即屬合法。
四按小額程序之訴訟，其標的金額或價額在五十萬元以下者，得
  以當事人之合意適用小額程序，其合意應以文書證之。民事訴
  訟法第四百三十六條之八第四項定有明文。次按應適用通常訴
  訟程序或簡易訴訟程序事件，而第一審法院行小額程序者，第
  二審法院得廢棄原判決，將該事件發回原法院。但第四百三十
  六條之八第四項之事件，當事人已表示無異議或知其違背或可
  得而知其違背，並無異議而為本案辯論者，不在此限。民事訴
  訟法第四百三十六條之二十六第一項亦定有明文。經查，上訴
  人於原審起訴主張請求被上訴人給付之訴訟標的價額，為六萬
  二千三百八十九元，此有起訴狀在卷可稽，原審依上開價額適
  用小額程序，上訴人並無異議而為本案辯論，是本件縱依上訴
  人主張有訴訟標的價額超過十萬元應適用簡易訴訟程序之情事
  ，亦認上訴人係可得而知其違背，並無異議而為本案辯論，依
  前開規定，應由本院自為判決，上訴人執此主張原審判決應予
  廢棄，自屬無據。此外，上訴人所提之其他上訴理由，並未表
  明原判決所違背之法令及具體內容，亦未表明依訴訟資料可認
  為原判決有違背法令之具體事實，上訴人就此主張原審判決應
  予廢棄，亦屬無據。故上訴人提起本件上訴，為無理由，爰依
  民事訴訟法第四百三十六條之二十九第二款規定，不經言詞辯
  論，逕以判決駁回。
五依民事訴訟法第四百三十六條之三十二第二項、第四百四十四
  條第一項、第七十八條，判決如主文。
中    華    民    國    95    年    4     月    28    日
                  民事第六庭審判長法  官  吳光釗
                                  法  官  曾部倫
                                  法  官  姜悌文
訴訟費用計算書
項      目                    金  額（新臺幣）
第二審裁判費                  1500元
以上正本係照原本作成
本判決不得上訴
中    華    民    國    95    年    5     月     3    日
                                  書記官  蔡炎暾


司法院資訊處製作；財團法人民間司法改革基金會備份。
